【裁判字號】    89,易,1442
【裁判日期】    900119
【裁判案由】    傷害等
【裁判全文】
臺灣新竹地方法院刑事判決                        八十九年度易字第一四四二號
    公  訴  人  臺灣新竹地方法院檢察署檢察官
    被      告  甲○
                己○○
                戊○○
                丁○○
右列被告因傷害案件，經檢察官提起公訴（八十七年度偵字第七五九○號），本院判
決如左：
    主  文
甲○、己○○、戊○○、丁○○共同傷害人之身體，各處罰金伍仟元，如易服勞役，
均以參佰元折算壹日。
    事  實
一、本件犯罪事實引用檢察官起訴書(如附件)並補充如後述二之記載。
二、丙○○所受之傷害應補充：背部瘀血三點五乘○點七公分、七點五乘三公分等二
    處。
    理  由
一、經查被告趙麗娃對於右揭犯罪事實均坦白承認，被告甲○對於右開時、地還手打
    告訴人丙○○乙節，坦白承認，被告己○○、丁○○對於上揭時、地擅自進入告
    訴人丙○○上開住宅內等情，亦坦白承認，核與告訴人丙○○指訴及証人即現場
    處理員警謝明佑、証人即告訴人友人陳佳鴻、乙○、証人即被告己○○、戊○○
    之子女趙彧慷、趙子鈞、趙書敏等人証述情節，大致相符，此外並有南門綜合醫
    院診斷証明書、新竹市警察局第一分局受理案件紀錄表等件在卷可資佐証，堪認
    被告戊○○、甲○、己○○、丁○○上開自白均與事實相符。被告甲○雖辯稱伊
    並非故意侵入告訴人家中，而係與告訴人打架間被告訴人拉進去；被告己○○、
    丁○○則均辯稱並未毆打告訴人等等，惟查：被告甲○等四人侵入告訴人丙○○
    之住處毆打告訴人丙○○等情，已據告訴人丙○○指訴歷歷，核與証人陳佳鴻証
    稱：告訴人丙○○打電話叫我牽移機車，我下樓時看到甲○、戊○○、己○○三
    人在打丙○○，我就勸架趕快把丙○○拉開，拉到我身後，甲○又繞到我後面去
    拉丙○○的頭髮，他們二人都不放手，之後警察來他們才放手等語，及証人乙○
    証稱：‧‧‧丙○○在我身後屋內，戊○○先衝進門內，他人也陸續進入屋內，
    我被拉著沒看到他們怎麼打，拉著我的是己○○，我甩開他後就看到丙○○、丁○○、甲○等人扭在一起，戊○○也旁邊打等語，大致相符；且被告趟國樑為被
    告戊○○之夫、被告甲○之女婿，被告丁○○為被告戊○○之弟、被告甲○之子
    ，被告己○○、丁○○二人若親見被告戊○○、甲○與告訴人丙○○發生扭打而
    軀前共同毆打告訴人丙○○，亦屬情緒一時受到激發尚未能理性思考前之一般舉
    動，証人陳佳鴻、乙○分別証述看見被告己○○、丁○○毆打告訴人丙○○等情
    ，亦與常情並無不符，況且，証人陳佳鴻、乙○分別証稱親見被告甲○、戊○○
    、己○○三人及被告甲○、戊○○、丁○○三人與告訴人丙○○發生扭打等語，
    益見証人陳佳鴻、乙○應係就自已親見情形照實証述，否則，証人陳佳鴻、乙○
    如係故意誣攀，則儘可虛構親見被告四人共同毆打告訴人之情節，應不致分別証
    稱僅看見被告其中三人毆打告訴人丙○○等語。據此，堪認被告甲○、己○○、
    戊○○、丁○○確實侵入告訴人丙○○之住處共同毆打告訴人致傷，被告甲○、
    己○○、丁○○上開所辯尚不可採。本件事証明確，被告上開犯行堪予認定，應
    予依法論科。
據上論斷，應依刑事訴訟法第二百九十九條第一項前段、第三百十條之一，刑法第二
十八條、第二百七十七條第一項、第三百零六條第一項、第五十五條、第四十二條第
二項，罰金罰鍰提高標準條例第一條前段、第二條，判決如主文。
中      華      民      國      九十      年      一      月    十九    日
                               臺灣新竹地方法院刑事第二庭
                                   法  官  王  永  春
右正本證明與原本無異。
如不服本判決，應於判決送達後十日內，向本院提出上訴狀。
                                   書記官  馮  玉  玲
中      華      民      國      九十      年      一      月    十九    日
附錄本案論罪科刑法條：
中華民國刑法第三百零六條
 (侵入住居罪)
無故侵入他人住宅、建築物或附連圍繞之土地或船艦者，處一年以下有期徒刑、拘役
或三百元以下罰金。
無故隱匿其內，或受退去之要求而仍留滯者，亦同。
中華民國刑法第二百七十七條
 (普通傷害罪)
傷害人之身體或健康者，處三年以下有期徒刑、拘役或一千元以下罰金。
犯前項之罪因而致人於死者，處無期徒刑或七年以上有期徒刑；致重傷者，處三年以
上十年以下有期徒刑。


司法院資訊處製作；財團法人民間司法改革基金會備份。
